臺灣新竹地方法院民事裁定　　　　　 100年度司財管字第21號
聲　請　人　林朝松
上列聲請人聲請對被繼承人林精一選任遺產管理人事件，本院裁
定如下：
    主  文
選任許華雄律師為被繼承人林精一（男、民國○○年○○月○○日生、
95年10月20日死亡、身分證統一編號：Ｚ000000000號、生前最後
住所：新竹市○區○○里○ 鄰○○路434 之3 號）之遺產管理人
。
准對被繼承人林精一之繼承人為承認繼承之公示催告。
被繼承人林精一之繼承人，應自本公示催告最後登載公報、新聞
紙或其他相類之傳播工具之日起，捌個月內承認繼承；上述期限
屆滿，無繼承人承認繼承時，被繼承人林精一之遺產於清償債權
，並交付遺贈物後，如有賸餘，即歸屬國庫。
聲請人應於收受本裁定之日起貳月內，將本裁定登載於公報、新
聞紙或其他相類之傳播工具，並將登載證據檢送本院，逾期視為
撤回公示催告之聲請。
聲請程序費用新臺幣壹仟元由被繼承人林精一之遺產負擔。
    理  由
一、本件聲請意旨略以：被繼承人林精一業於民國95年10月20日
    死亡，因法定繼承人均已拋棄繼承，是否仍有應繼承之人不
    明，且無親屬會議選定遺產管理人；而聲請人與被繼承人共
    有坐落於新北市○○區○○段404 、404 之1 地號之土地，
    為辦理共有土地分割，具有法律上之利害關係，為此依法聲
    請選任被繼承人林精一之遺產管理人等語，並提出繼承系統
    表、除戶戶籍謄本、臺灣板橋地方法院三重簡易庭99年度重
    簡字第350 號民事判決及確定證明書影本、新北市三重地政
    事務所土地登記案件駁回通知書影本、本院99年度司繼字第
    329 號、第336 號民事裁定影本各1 份等件為證。
二、按繼承開始時，繼承人之有無不明者，由親屬會議於1 個月
    內選定遺產管理人，並將繼承開始及選定遺產管理人之事由
    ，向法院報明。親屬會議依前條規定為報明後，法院應依公
    示催告程序，定6 個月以上之期限，公告繼承人，命其於期
    限內承認繼承。無親屬會議或親屬會議未於前條所定期限內
    選定遺產管理人者，利害關係人或檢察官，得聲請法院選任
    遺產管理人，並由法院依前項規定為公示催告。民法第1177
    條、第1178條分別定有明文。又先順序繼承人均拋棄其繼承
    權時，由次順序之繼承人繼承。其次順序繼承人有無不明或
    第四順序之繼承人均拋棄其繼承權者，準用關於無人承認繼
    承之規定，民法第1176條第6 項亦定有明文。末按遺產管理
    人之設，旨在管理保存及清算遺產，以免遺產散失，是以遺
    產管理人具有相當之公益色彩；另選任遺產管理人，除慮及
    管理遺產之公平性外，尚須考慮其適切性，亦即可對其遺產
    、遺債之情形瞭解較深，或具法律、會計等專業能力，復與
    遺債債權人無利害共同關係而得忠誠處理者，優先選任為宜
    。
三、經查：聲請人之前開主張，除據其提出前揭書證外，本院復
    依職權調取本院99年度司繼字第329 號、第336 號拋棄繼承
    事件卷宗核閱屬實，自堪信為真實，從而聲請人聲請選任被
    繼承人之遺產管理人，揆諸前揭法條規定，為有理由，應予
    准許。其次，經本院通知被繼承人之姊妹林文秀、江林王月
    到院表達意見，其等表示各繼承人均已拋棄繼承，且無召開
    親屬會議等語。是本件各順位法定繼承人皆已拋棄繼承，且
    無召開親屬會議選任被繼承人之遺產管理人，又本院依職權
    函詢新竹律師公會推薦有意願擔任遺產管理人職務之律師，
    經該會以函覆本院參考律師名單，許華雄律師為該律師公會
    所提供之律師，茲審酌律師對法律學有專精，持有具高度公
    信力之專門職業技術執照，對於遺產管理事件應較熟稔，較
    能積極有效地發揮遺產之最大效益，亦較可避免債權人債權
    追索困難之缺失，爰選任許華雄律師為被繼承人林精一之遺
    產管理人，併依民法第1178條第2 項規定為承認繼承之公示
    催告。
四、依非訟事件法第157 條，裁定如主文。
五、如對本裁定抗告須於裁定送達後10日內向本院提出抗告狀，
    並繳納抗告裁判費新台幣1,000 元。
中    華    民    國   100    年    11    月    14    日
                  家事法庭司法事務官  王毓慈